最高法院刑事判決　　　　　　　　　　　　　　　　九十三年度台上字第五三三號
　　上　訴　人　甲○○
右上訴人因偽造文書案件，不服台灣高等法院中華民國九十二年九月三十日第二審更
審判決（九十二年度重上更(四)字第一００號，起訴案號：台灣桃園地方法院檢察署八
十四年度偵字第五九五九、七七四一、七五二二號），提起上訴，本院判決如左：
    主  文
上訴駁回。
    理  由
按刑事訴訟法第三百七十七條規定：上訴於第三審法院，非以判決違背法令為理由，
不得為之。是提起第三審上訴，應以原判決違背法令為理由，係屬法定要件。且必須
依據卷內資料為具體之指摘，並足據以辨認原判決已具備違背法令之形式，始屬相當
。本件原判決依憑上訴人甲○○自首後，於調查單位、偵查中及歷審之供承有原判決
事實欄所載之事實，與被害人孫一鳴等告訴中指訴之情節，並有偽造之厚利銀行對帳
單、合約書等如原判決附表一、二、三所示之證物扣案，及卷附之勘驗筆錄，綜合判
斷，而認定上訴人有原判決事實欄所載之犯罪事實，觸犯刑法第二百十六條、第二百
十條、第三百三十九條第一項、第二項之行使偽造私文書及詐欺取財、詐欺得利罪，
已一一列載其所憑之證據及認定之理由，經核並無違背法令之情形存在。上訴意旨略
稱：上訴人固曾偽造厚利銀行之對帳單，並交與客戶，然此舉僅足使客戶誤為其等於
厚利銀行有對帳單內所示之餘額，對厚利銀行有該金額權利之存在，足生損害於厚利
銀行而已，原判決又認定足以生損害於客戶權益，且原判決事實先認定上訴人將偽造
之對帳單交與客戶林張敏鈴等三十五人，以隱瞞操作虧損之實情，使如原判決附表四
所示之被害人林張敏鈴等三十三人（謝寶西、陳榮墉除外）陷於錯誤，誤認操作獲利
豐富，未及時取回餘款，或投注更多資金於其上，甚或介紹親友亦以同方式委由上訴
人操作等語，顯又認定除該附表四以外之人，另有渠等所介紹之親友委由上訴人操作
，人數超過三十五人，前後認定之間互相矛盾，及所載之理由矛盾之違背法令。再上
訴人就所有犯行，均於偵審中自白不諱，犯罪情狀顯可憫恕，原判決未適用刑法第五
十九條，亦有未當，而上訴人無犯罪前科，自首本件犯罪後，未再涉任何犯罪，無再
犯之虞，符合緩刑之要件，原審未予上訴人自新機會，令人扼腕云云。惟查原判決認
上訴人偽造厚利銀行之對帳單並寄交其客戶之行為，足生損害於厚利銀行外，並足以
生損害其客戶，原判決已說明其理由甚詳，並無理由矛盾之情形。又依原判決附表四
編號二三備註欄記載被害人張淑玲並介紹張淑娟、其婆婆蔡黃素悅之嫂嫂及江太太（
以蔡黃素悅之名義）委託上訴人為經紀人等情，則原判決事實所載之被害人甚或介紹
親友以同一方式委由上訴人操作等情，自無認定之事實先後矛盾之可言。至於自首犯
罪、自白犯行，乃刑法第五十七條量刑輕重之標準問題，與犯罪情狀是否顯可憫恕無
涉，原判決對於上訴人未適用同法第五十九條酌量減輕其刑，於法無違。而緩刑之宣
告，乃法院裁判時得依職權自由裁量之事項，當事人不得以原審未諭知緩刑指為違背
法令。從而上訴人上開指摘之事項，均不足據以辨認原判決已具備違背法令之形式，
自非適法之第三審上訴理由，其偽造文書部分之上訴顯違背法律上之程式，應予駁回
。又上訴人所犯刑法第三百三十九條第一項、第二項罪，係屬不得上訴於第三審法院
之案件，上訴人併予提起上訴，顯非法之所許，亦應予駁回。
據上論結，應依刑事訴訟法第三百九十五條前段，判決如主文。
中　　　華　　　民　　　國　　九十三　　年　　　二　　　月　　 十二 　　日
                              最高法院刑事第七庭
                                  審判長法官  莊　登　照
                                        法官  洪　明　輝
                                        法官  黃　一　鑫
                                        法官  魏　新　和
                                        法官  謝　俊　雄
      右正本證明與原本無異
                                              書  記  官
中　　　華　　　民　　　國　　九十三　　年　　　二　　　月　　 十七 　　日
                                                                        Ａ
